臺灣宜蘭地方法院刑事判決
111年度簡上字第19號
上  訴  人  臺灣宜蘭地方檢察署檢察官
被      告  廖金鐘



上列上訴人因被告竊盜案件，不服本院於中華民國110年12月22
日所為110年度簡字第865號第一審刑事簡易判決（偵查案號：11
0年度偵字第6445號），提起上訴，本院管轄之第二審合議庭判
決如下：
    主  文
原判決撤銷。
廖金鐘犯攜帶兇器竊盜罪，處有期徒刑陸月，如易科罰金，以新
臺幣壹仟元折算壹日。緩刑貳年。
    犯罪事實
一、廖金鐘明知宜蘭縣○○鎮○○○路0巷00號旁空地上之20呎貨櫃為
    黃功典所有，竟意圖為自己不法之所有，基於竊盜之犯意，
    於民國109年12月間某時許，在上開土地上以客觀上足以對
    人之生命、身體構成威脅、可用作兇器使用之氧氣乙炔1組
    （含鋼瓶）將該貨櫃切割拆除後，再將之載送至資源回收場
    變賣，以此方式竊取黃功典所有之貨櫃1個，嗣經黃功典發
    現後報警始查悉上情。
二、案經黃功典訴由宜蘭縣政府警察局蘇澳分局報告臺灣宜蘭地
    方檢察署檢察官偵查後聲請簡易判決處刑。
    理  由
壹、程序部分
一、按被告以外之人於審判外之言詞或書面陳述，除法律有規定
    者外，不得作為證據。又按被告以外之人於審判外之陳述，
    雖不符合前4 條（即刑事訴訟法第159條之1至第159條之4）
    之規定，而經當事人於審判程序同意作為證據，法院審酌該
    言詞陳述或書面陳述作成時之情況，認為適當者，亦得為證
    據；當事人、代理人或辯護人於法院調查證據時，知有第15
    9條第1項不得為證據之情形，而未於言詞辯論終結前聲明異
    議者，視為有前項之同意。刑事訴訟法第159條第1項、第15
    9條之5分別定有明文。本案檢察官及被告廖金鐘於本院言詞
    辯論終結前，對卷內被告以外之人於審判外之陳述，於本院
    準備程序及審理時均表示無意見而同意有證據能力（見本院
    簡上卷第50頁至第52頁、第67頁至第74頁），且迄至言詞辯
    論終結前亦未再聲明異議，本院審酌各該證據作成時之情況
    ，其取得過程並無瑕疵或任何不適當之情況，應無不宜作為
    證據之情事，且均與本案具有關連性，認以之作為證據應屬
    適當，爰依刑事訴訟法第159條之5第2項規定，自得作為證
    據，合先敘明。
二、至於本判決所引用之非供述證據部分，與本案待證事實均有
    關連性，亦無證據證明係實施刑事訴訟程序之公務員以不法
    方式所取得，依刑事訴訟法第158條之4之反面解釋，當有證
    據能力，復於本院審理時，提示並告以要旨，使當事人充分
    表示意見，自得為證據使用。
貳、實體部分
一、認定事實所憑證據及理由
    上開犯罪事實，業據被告於警詢、偵查、本院準備程序及審
    理時均坦承不諱（見偵卷第1頁至第3頁、第25頁至第26頁；
    本院簡上卷第47頁至第52頁、第68頁至第74頁），核與證人
    即告訴人黃功典於警詢、偵查及本院準備程序時證述情節大
    致相符（見偵卷第6頁至第8頁、第25頁至第26頁；本院簡上
    卷第51頁），並有貨櫃暨現場照片在卷可稽（見偵卷第13頁
    至第18頁），足認被告前揭具任意性自白與事實相符，堪以
    採信。本案事證已臻明確，被告前揭犯行，洵堪認定，應依
    法論科。
二、按刑法第321條第1項第3款攜帶兇器竊盜罪，係以行為人攜
    帶兇器竊盜為其加重條件，此所謂兇器，其種類並無限制，
    凡客觀上足對人之生命、身體、安全構成威脅，具有危險性
    之兇器均屬之，且祇須行竊時攜帶此種具有危險性之兇器為
    已足，並不以攜帶之初有行兇之意圖為必要（最高法院79年
    度台上第5253號裁判意旨參照）。查被告行竊時所攜帶之氧
    氣乙炔1組（含鋼瓶），為鐵製品，能熔切鐵製之貨櫃，連
    接之鋼瓶高約150公分，口徑約30公分，倘持以加諸人身，
    在客觀上足以對人之生命、身體及安全構成威脅等情，業據
    被告自承在卷（見本院簡上卷第72頁至第73頁），當具有相
    當危險性，自屬兇器甚明。核被告所為，係犯刑法第321條
    第1項第3款之攜帶兇器竊盜罪。聲請簡易判決處刑意旨認被
    告係犯刑法第320條第1項之普通竊盜罪，容有未洽，惟其基
    本社會事實同一，並經本院當庭告知此部分罪名（見本院簡
    上卷第49頁、第67頁），無礙於當事人之答辯、防禦，爰依
    刑事訴訟法第300條之規定變更起訴法條。
參、撤銷改判之理由
一、上訴意旨略以：原審認被告所為係犯刑法第320條第1項竊盜
    罪，固非無見。惟告訴人實際所遭受之損害金額為新臺幣（
    下同）25萬元，非原審認定之8萬元。原審量刑時所認定之
    事實與告訴人實際損害不符，據以所為之量刑有違量刑適當
    性、相當性與必要性之價值要求，不符比例原則，量刑過輕
    ，請求撤銷原審判決等語。
二、原審以被告所為上開犯行，係犯刑法第320條第1項之竊盜罪
    ，且犯罪事證明確，予以論罪科刑，併就未扣案被告之犯罪
    所得貨櫃一只，諭知沒收及於全部或一部不能沒收或不宜執
    行沒收時，追徵其價額，固非無見。然原審認被告係於110
    年6月29日12時30分許徒手實施上開犯行，而與本院認定不
    同，詳如前述，容有未洽，檢察官上訴意旨以告訴人實際受
    損害金額為25萬元而非8萬元，量刑過輕等語，提起本件上
    訴，雖無理由，然原審判決既有前揭可議之處，自應由本院
    撤銷原審判決，並予以改判。
肆、爰以行為人之責任為基礎，審酌被告因不滿告訴人將貨櫃置
    於其所有之土地上，不思循合法途徑處理，逕自拆除後變賣
    之，足見其法治觀念顯有不足，行為應予非難；惟念被告犯
    後坦承犯行，態度良好，且與告訴人達成和解，損害業經彌
    補，有本院調解筆錄在卷可佐（見本院簡上卷第53頁），兼
    衡其於本院審理中自述國中畢業之智識程度，從事鐵工工作
    ，經濟狀況小康等一切情狀（見本院簡上卷第73頁），量處
    如主文所示之刑，並諭知易科罰金之折算標準。
伍、末查，被告未曾因故意犯罪受有期徒刑以上刑之宣告，有臺
    灣高等法院被告前案紀錄表在卷可參，素行尚佳，犯後自始
    坦承犯行，並於原審判決後本院審理中與告訴人達成和解，
    復已賠償告訴人之損害，有調解筆錄存卷為憑，已如前述，
    且告訴人於本院準備程序時亦表示：被告已經賠償我，希望
    從輕量刑，同意給予被告緩刑之機會等語（見本院簡上卷第
    51頁），本院審酌被告因一時失慮，誤觸刑章，經此偵、審
    程序，當知所警惕而信無再犯之虞，衡諸上情，認所量處之
    刑以暫不執行為適當，爰併予宣告緩刑2年，以啟自新。
陸、被告就本案犯罪所得貨櫃1個部分，已與告訴人和解並當庭
    賠償告訴人180,000元，業據告訴人供述明確（見本院簡上
    第48頁、第51頁），核屬已實際合法發還被害人之犯罪所得
    ，依刑法第38條之1第5項之規定，爰不予宣告沒收或追徵之
    。至未扣案之氧氣乙炔1組（含鋼瓶），雖為被告所有供其
    為本案犯罪所使用之工具，然考量該物品為被告平日從事鐵
    工工作所用之物，業據被告於本院審理時供承明確（見本院
    簡上卷第72頁），且性質又非屬違禁物，如對上開物品宣告
    沒收或追徵，實欠缺刑法上之重要性，為免徒增後續執行沒
    收之勞費，爰依刑法第38條之2第2項規定，不予宣告沒收或
    追徵。
柒、又本案係由檢察官提起上訴，有上訴書在卷可佐（見本院簡
    上卷第11頁至第12頁），並非為被告之利益而上訴，被告對
    於本院原審判決未提起上訴。又本案係因原審判決就犯罪事
    實與本院認定有異，因而撤銷原審判決，業已如前述，並無
    刑事訴訟法第370條之適用，自不受「不利益變更禁止原則
    」之限制，附此敘明。
據上論斷，應依應依刑事訴訟法第455條之1第1項、第3項、第36
9條第1項前段、第364條、第299條第1項前段、第300條，刑法第
321條第1項第3款、第41條第1項前段、第74條第1項第1款，刑法
施行法第1條之1第1項，判決如主文。
本案經檢察官韓茂山聲請簡易判決處刑，檢察官林禹宏到庭執行
職務。
中　　華　　民　　國　　111 　年　　6 　　月　　8 　　日
                  刑事第四庭　審判長法　官　林惠玲
　　　　　　　　　　　　　　　　　　法　官　陳錦雯
　　　　　　　　　　　　　　　　　　法　官  游皓婷
以上正本證明與原本無異。
本件不得上訴。
                                    書記官  林欣宜
中　　華　　民　　國　　111 　年　　6 　　月　　8 　　日
所犯法條：
刑法第321條第1項　
犯前條第一項、第二項之罪而有下列情形之一者，處六月以上五
年以下有期徒刑，得併科五十萬元以下罰金：
一、侵入住宅或有人居住之建築物、船艦或隱匿其內而犯之。
二、毀越門窗、牆垣或其他安全設備而犯之。
三、攜帶兇器而犯之。
四、結夥三人以上而犯之。
五、乘火災、水災或其他災害之際而犯之。
六、在車站、港埠、航空站或其他供水、陸、空公眾運輸之舟、
    車、航空機內而犯之。
前項之未遂犯罰之。